臺灣高等法院臺中分院刑事判決
111年度上易字第134號
上  訴  人  
即  被  告  張武雄
選任辯護人  王晨瀚律師（法扶律師）
上列上訴人即被告因業務侵占案件，不服臺灣臺中地方法院110
年度易字第1426號中華民國110年11月25日第一審判決(起訴案號
：臺灣臺中地方檢察署110年度偵字第16210號)，提起上訴，本
院判決如下：
    主  文
上訴駁回。
    事實及理由
一、本案經本院審理結果，認為第一審判決之認事用法及量刑、
    沒收均無不當，應予維持，除證據部分應補充「上訴人即被
    告張武雄(下稱被告)於本院準備程序及審理時之自白(本院
    卷第59、101頁)」外，餘皆引用第一審判決書記載之事實、
    證據及理由(如附件)。
二、被告上訴意旨略以：
　㈠本案罪數之認定，應如起訴書所示論以3罪，而非如原審判決
    所示論以11罪。
　㈡被告有意願與「祭祀公業張茂興」和解，並願意在能力範圍
    內填補「祭祀公業張茂興」之損害，被告年事已高，不適宜
    受刑之執行，本件一時失慮挪用公款以維繫生活，並非出於
    貪念，惡性並非重大，請求依刑法第59條予以酌減，量處得
    易科罰金之刑，並給予緩刑宣告。　
三、本院駁回上訴之理由：
　㈠罪數部分：
　　被告分別於附表一編號1至11所示提領日期，提領如附表一
    編號1至11所示款項，犯罪時日先後有別、截然可分，期間
    自民國107年7月9日起至110年3月30日止，各次提領行為少
    則間隔9日，多則相隔1年5個多月，客觀上顯係分別實行，
    各行為均具有獨立性，每次行為皆可獨立成罪，依社會通念
    ，應認為數罪評價，是被告上開11次業務侵占犯行，犯意各
    別，行為互殊，應予分論併罰，要無按侵占年度成立接續犯
    之餘地。原審判決對此已闡述甚明，被告此部分上訴理由自
    屬無據。　
　㈡量刑部分：
　　原判決以被告於附表一編號4至11所示行為時已年滿80歲，
    而依刑法第18條第3項規定，就附表一編號4至11之罪均減輕
    其刑，並以行為人之責任為基礎，審酌被告為「祭祀公業張
    茂興」管理人，竟將應分配與派下成員之土地拍賣價款挪為
    己用，損害「祭祀公業張茂興」之財產，犯後坦承犯行，然
    尚未與「祭祀公業張茂興」和解並賠償損害，兼衡被告犯罪
    動機、目的、智識程度、家庭生活經濟狀況(原審卷第79頁)
    等一切情狀，分別量處如附表二所示之刑，並就其中所處得
    易科罰金之刑(附表一編號3至7、9、11)，諭知以新臺幣(下
    同)1千元折算1日之易科罰金折算標準，並定其應執行有期
    徒刑9月及諭知同上之易科罰金折算標準，另就所處不得易
    科罰金之刑(附表一編號1、2、8、10)，定其應執行有期徒
    刑11月。原審對被告科刑時審酌之上開情狀，業已考量刑法
    第57條所列各款事項，所處各罪刑度符合公平正義及比例原
    則，並無輕重失衡之情形；所定應執行刑未逾越刑法第51條
    第5款規定之外部性界限，亦無明顯違背公平、比例原則或
    整體法律秩序之理念，且符合定應執行刑之恤刑目的，無違
    裁量權之內部性界限。被告上訴意旨雖請求依刑法第59條規
    定酌量減輕其刑，並給予緩刑宣告，惟本院審酌被告於2年8
    個多月間侵占金額合計高達409萬元，顯非如其所言係為「
    維繫生活」而飢寒起盜心，依其監守自盜侵占公款、損害「
    祭祀公業張茂興」財產法益之犯罪情狀，並無足以引起一般
    同情而顯可憫恕、縱科以最低度刑仍嫌過重之情形，故不依
    刑法第59條規定酌減其刑；又被告雖未曾因故意犯罪受有期
    徒刑以上刑之宣告(本院卷第37至38頁臺灣高等法院被告前
    案紀錄表)，然其犯後僅歸還「祭祀公業張茂興」200萬元，
    其餘209萬元則一味希冀與「祭祀公業張茂興」和解以降低
    應返還金額，該部分迄今分文未還，難認被告有盡力彌補過
    錯，本院認為不宜宣告緩刑，否則無以收警惕之效。
四、綜上，本件上訴為無理由，應予駁回，依刑事訴訟法第368
    條、第373條，判決如主文。
本案經檢察官周佩瑩提起公訴，檢察官謝耀德到庭執行職務。
中　　華　　民　　國　　111 　年　　5 　　月　　11　　日
                  刑事第八庭  審判長法  官  林清鈞
                                    法  官  簡婉倫
                                    法  官  黃小琴
以上正本證明與原本無異。
不得上訴。
                                    書記官  李宜珊

中　　華　　民　　國　　111 　年　　5 　　月　　11　　日